【裁判字號】    97,上訴,1646
【裁判日期】    971114
【裁判案由】    違反毒品危害防制條例
【裁判全文】
臺灣高等法院高雄分院刑事判決        97年度上訴字第1646號
上  訴  人
即  被  告  甲○○
上列上訴人因違反毒品危害防制條例案件，不服臺灣高雄地方法
院97年度審易字第527 號中華民國97年8 月29日第一審判決（起
訴案號：臺灣高雄地方法院檢察署96年度毒偵字第10636 號），
提起上訴，本院判決如下：
    主  文
上訴駁回。
    事  實
一、甲○○前因施用毒品案件，經臺灣高雄地方法院以94年度毒
    聲字第1840號裁定送觀察、勒戒後，於民國（下同）94年8
    月12日因無繼續施用毒品傾向釋放。另曾因詐欺案件，經臺
    灣高雄地方法院以94年度易字第1896號判決，判處有期徒刑
    3 月確定，於95年6 月20日易科罰金執行完畢。詎其仍不知
    悔改，明知海洛因業經公告列為毒品危害防制條例第2 條第
    2 項第1 款之第一級毒品，不得非法持有、施用，猶於前開
    觀察、勒戒執行完畢釋放後5 年內，基於施用第一級毒品海
    洛因之犯意，於96年11月16日，在其高雄市○○區○○路65
    號之7 住處，以將第一級毒品海洛因摻入香菸內吸食之方式
    ，施用第一級毒品海洛因1 次。嗣於96年11月18日上午11時
    40分許，因涉犯另案為警在高雄市○○區○○路610 號4 樓
    查獲，並扣得其施用後所剩餘之第一級毒品海洛因1 包（驗
    後淨重0.805 公克），始悉上情。
二、案經高雄市政府警察局楠梓分局移送臺灣高雄地方法院檢察
    署檢察官偵查起訴。
    理  由
一、上開犯罪事實，業據上訴人即被告甲○○於原審及本院審理
    中坦承不諱，且其前開為警查獲後，採集尿液送檢之檢驗結
    果，係呈施用第一級毒品海洛因後所產生之嗎啡陽性反應，
    有高雄市立凱旋醫院96年11月23日A00000000 號濫用藥物尿
    液檢驗報告在卷可稽，而扣得之上開物品，經送鑑驗結果，
    確係第一級毒品海洛因1 包（驗後淨重0.805 公克）無訛，
    有高雄市立凱旋醫院97年2 月1 日高市凱醫驗字第6096號濫
    用藥物成品檢驗鑑定書足按，被告有上開施用第一級毒品海
    洛因之行為，事證明確，堪以採信。又被告曾因施用毒品案
    件，經臺灣高雄地方法院以94年度毒聲字第1840號裁定送觀
    察、勒戒後，於94年8 月12日因無繼續施用毒品傾向釋放，
    有臺灣高雄地方法院檢察署刑案資料查註紀錄表在卷可憑，
    被告於觀察、勒戒執行完畢釋放後，5 年內再犯本件施用第
    一級毒品海洛因之行為，應依法論科。
二、按海洛因係毒品危害防制條例第2 條第2 項第1 款所稱之第
    一級毒品，故核被告所為，係犯該條例第10條第1 項之施用
    第一級毒品罪。被告持有第一級毒品海洛因後，進而施用，
    其持有之低度行為應為施用之高度行為所吸收，不另論罪。
    被告前開施用第一級毒品海洛因犯行，雖未據公訴人起訴，
    惟此部分與起訴事實部分（即被告持有上開第一級毒品海洛
    因犯行）既有前開吸收關係，自為起訴效力所及，本院得併
    予審理，附此敘明。被告曾因詐欺案件，經臺灣高雄地方法
    院以94年度易字第1896號判決，判處有期徒刑3 月確定，於
    95年6 月20日易科罰金執行完畢，有前開臺灣高等法院被告
    前案紀錄表在卷可稽，其受有期徒刑執行完畢，5 年內故意
    再犯本件最重本刑為有期徒刑以上之罪，為累犯，應依刑法
    第47條第1 項規定加重其刑。
三、原審以被告罪證明確，適用毒品危害防制條例第10條第1 項
    、第18條第1 項前段，刑法第11條、第47條第1 項之規定，
    審酌被告經觀察、勒戒後，尚未能戒絕毒癮，足證前開保安
    處分措施實難矯治其惡性，惟念及其犯後坦承罪行，態度良
    好，而所犯係為自戕行為，尚未對他人造成實害，復參以其
    先前因施用毒品案件遭論罪科刑之次數等一切情狀，量處有
    期徒刑9 月；並以扣案物品1 包確為第一級毒品海洛因（驗
    後淨重0.805 公克），應依毒品危害防制條例第18條第1 項
    前段之規定，諭知沒收銷燬之；至於鑑驗耗損之第一級毒品
    海洛因，既已滅失，不再行諭知沒收銷燬。原審認事用法，
    核無不合，量刑亦屬允當。被告上訴意旨以原審量刑過重，
    而指摘原判決不當，為無理由，應予駁回。
據上論斷，應依刑事訴訟法第368 條，判決如主文。
本案經檢察官蔡國禎到庭執行職務。
中    華    民    國    97    年    11    月    14    日
                    刑事第六庭    審判長法  官  王憲義
                                        法  官  張盛喜
                                        法  官  邱永貴
以上正本證明與原本無異。
如不服本判決應於收受本判決後10日內向本院提出上訴書狀，其
未敘述上訴理由者，並得於提起上訴後10日內向本院補提理由書
狀（均須按他造當事人之人數附繕本）「切勿逕送上級法院」。
中    華    民    國    97    年    11    月    14    日
                                        書記官  鄭翠芬
附錄本判決論罪科刑法條：
毒品危害防制條例第10條第1 項
施用第一級毒品者，處6 月以上5 年以下有期徒刑。


司法院資訊處製作；財團法人民間司法改革基金會備份。
